【裁判字號】    97,訴,781
【裁判日期】    970819
【裁判案由】    違反毒品危害防制條例
【裁判全文】
臺灣雲林地方法院刑事判決               97年度訴字第781號
公  訴  人  臺灣雲林地方法院檢察署檢察官
被      告  乙○○
                    （另案在臺灣雲林第二監獄執行中）
上列被告因違反毒品危害防制條例案件，經檢察官提起公訴（97
年度毒偵字第708 號、第943 號），被告在準備程序中就被訴事
實為有罪之陳述，本院合議庭裁定由法官一人進行簡式審判程序
，判決如下：
    主      文
乙○○施用第一級毒品，累犯，處有期徒刑拾壹月；又施用第二
級毒品，累犯，處有期徒刑陸月，查獲之第二級毒品甲基安非他
命（驗餘淨重零點零貳公克）沒收銷燬之，包裝上開甲基安
非他命之外包裝袋沒收之。應執行有期徒刑壹年貳月，查獲之第
二級毒品甲基安非他命（驗餘淨重零點零貳公克）沒收銷燬
之，包裝上開甲基安非他命之外包裝袋沒收之。
    事實及理由
一、犯罪事實：
    乙○○前因施用毒品案件，經送觀察、勒戒後，認無繼續施
    用毒品之傾向，於民國94年4 月4 日釋放出所，並由臺灣雲
    林地方法院檢察署（下稱雲林地檢署）檢察官於94年4 月6
    日，以94年度毒偵緝字第27號為不起訴處分確定。又因竊盜
    及連續施用毒品案件，分經本院於94年9 月29日及同年11月
    17 日 ，以94年度易字第133 號、94年度訴字第631 號判處
    有期徒刑1 年10月、1 年確定，後經本院於96年8 月14日，
    以96年度聲減字第691 號裁定減刑並更定其應執行之刑為有
    期徒刑2 年3 月確定，已於94年10月19日入監服刑，甫於96
    年9 月9 日縮刑期滿執行完畢。詎其猶不知悔改，於觀察、
    勒戒執行完畢釋放後5 年內，先基於施用第一級毒品海洛因
    之犯意，於97年4 月25日8 時許，在雲林縣元長鄉潭西村11
    鄰潭內87之1 號住處房間內，以將海洛因摻入香菸內點燃後
    吸食其煙霧之方式，施用海洛因1 次；再基於施用第二級毒
    品甲基安非他命之犯意，於同日9 時許，在上開地點，以將
    甲基安非他命置入玻璃球內燒烤吸食其煙霧之方式，施用甲
    基安非他命1 次。嗣經警方於97年4 月25日11時許，前往上
    址執行搜索，當場查獲乙○○，並扣得其所有之甲基安非他
    命1 包（驗餘淨重0.0323公克），始知上情。
二、認定犯罪事實所憑之證據及理由：
  (一)本案被告乙○○所犯之罪均係死刑、無期徒刑、最輕本刑為
    3 年以上有期徒刑以外之罪，其於準備程序就前揭被訴事實
    為有罪之陳述，經受命法官告知簡式審判程序之旨，並聽取
    其與公訴人之意見後，本院合議庭裁定由受命法官獨任進行
    簡式審判程序，是本案之證據調查，依刑事訴訟法第273 條
    之2 規定，不受同法第159 條第1 項、第161 條之2 、第16
    1 條之3 、第163 條之1 及第164 條至第170 條規定之限制
    ，合先敘明。
  (二)上開犯罪事實，業據被告在偵訊及本院審理中均坦承不諱，
    且經警方及獄方分別將其尿液採集送驗之結果，確均呈現嗎
    啡及甲基安非他命陽性反應，此有正修科技大學超微量研究
    科技中心97年5 月14日編號R00-0000-000號檢驗報告、詮昕
    科技股份有限公司97年5 月9 日編號00000000號濫用藥物尿
    液檢驗報告及真實姓名對照表共2 紙在卷可稽，足認被告前
    述自白與事實相符，可以採信，是本件事證明確，被告上開
    犯行洵堪認定。
  (三)被告前因施用毒品案件，經送觀察、勒戒後，認無繼續施用
    毒品之傾向，於94年4 月4 日釋放出所，並由雲林地檢署檢
    察官於94年4 月6 日，以94年度毒偵緝字第27號為不起訴處
    分確定等情，有臺灣高等法院被告前案紀錄表及不起訴處分
    書等附卷可憑，是被告被告核屬觀察、勒戒執行完畢釋放後
    5 年內，再為本件施用毒品之犯行，即應依法論科。
三、論罪科刑之理由：
  (一)核被告所為，係犯毒品危害防制條例第10條第1 項、第2 項
    之施用第一級、第二級毒品罪；被告持有第一級、第二級毒
    品之行為，則為前述施用之犯行所吸收，不另論罪。
  (二)被告施用第一級、第二級毒品之犯行，犯意各別，行為互殊
    ，應予分論併罰。
  (三)被告有前述犯罪事實欄所記載之前科紀錄，有臺灣高等法院
    被告前案紀錄表附卷可佐，其於有期徒刑執行完畢後5 年內
    故意再犯本件有期徒刑以上之罪，均為累犯，各應依刑法第
    47條第1項之規定加重其刑。
  (四)爰審酌被告前因施用毒品案件，已經觀察、勒戒程序及判處
    徒刑確定後執畢出監，竟仍不思悔改，徹底袪除施用毒品之
    惡習，再次施用海洛因及甲基安非他命，繼續沈淪毒海之中
    ，可知其意志力甚為薄弱，殊不可取，惟念及其施用毒品之
    犯行，在本質上乃屬戕害自己身心健康之行為，尚未有嚴重
    破壞社會秩序或侵害他人權益之情形，且犯後能坦承犯行，
    態度尚佳，並參考被告前因施用毒品犯行所受之宣告刑等一
    切情狀，分別量處如主文所示之刑，再定其應執行之刑。
  (五)查獲之甲基安非他命（驗餘淨重0.0323公克），應依毒品危
    害防制條例第18條第1 項前段之規定沒收銷燬之。包裝前揭
    甲基安非他命之外包裝袋，並非不可與甲基安非他命分離，
    係用於包裹甲基安非他命，具有避免甲基安非他命裸露受潮
    及方便攜帶之功能，此為本院職務上已知之事實，且為被告
    所有，業據被告供認在卷，應依刑法第38條第1 項第2 款之
    規定沒收該外包裝袋。至扣案之吸食器1 組，並非違禁物，
    被告已在本院審理時表示拋棄，現已非被告所有，直接為廢
    棄之執行處分即可，不另為沒收之諭知，附此敘明。
四、應適用之法律：
    依刑事訴訟法第273 條之1 第1 項、第299 條第1 項前段，
    毒品危害防制條例第10條第1 項、第2 項，第18條第1 項前
    段，刑法第11條、第47條第1 項、第38條第1 項第2 款、第
    51條第5 款，判決如主文。
本案經檢察官甲○○到庭執行職務。
中    華    民    國    97    年    8     月    19    日
                  刑事第五庭    法  官  王  紹  銘
以上正本證明與原本無異。
如不服本判決，應於收受本判決後10日內向本院提出上訴書狀，
並應敘述具體理由。如未敘述上訴理由者，應於上訴期間屆滿後
20日內向本院補提理由書狀（均須按他造當事人之人數附繕本）
「切勿逕送上級法院」。
                                書記官  王  秀  如
中    華    民    國    97    年    8     月    19    日
附錄論罪科刑條文全文：
毒品危害防制條例第10條
施用第一級毒品者，處6 月以上5 年以下有期徒刑。
施用第二級毒品者，處3 年以下有期徒刑。


司法院資訊處製作；財團法人民間司法改革基金會備份。
